臺灣臺中地方法院刑事判決　　　　　　　　　　九十一年度豐交簡上字第一一七號
　　上　訴　人
　　即　被　告　乙○○
　　選任辯護人　莊崇意
右列上訴人因公共危險案件，不服本院豐原簡易庭九十一年度豐簡交字第三０號中華
民國九十一年一月二十八日第一審判決（聲請簡易處刑案號：臺灣臺中地方法院檢察
署九十年度偵字第二二０三九號）提起上訴，本院管轄之第二審合議庭判決如左：
    主  文
上訴駁回。
乙○○緩刑貳年。
    事  實
一、乙○○於民國九十年十一月二十一日上午十時三十分許，在臺中縣后里鄉○○路
    工作地點，飲用維士比飲料，於同日上午十時四十分許飲畢後，其服用酒類已達
    不能安全駕駛動力交通工具之狀態，竟仍駕駛車牌號碼三Ｑ─八四九六號自用小
    客貨車，行駛國道一號中山高速公路，由臺中縣后里鄉往同縣豐原市方向行駛，
    於同日上午十一時三十分許，行經國道一號中山高速公路一百七十五公里九百公
    尺南向處（臺中市西屯區轄），因精神不濟，未注意車前狀況，衝撞前方由丙○
    ○所駕駛之車牌號碼ＩＺ─一六六號營業大貨車，該車受衝撞後失控衝向外側車
    道，碰撞由甲○○所駕駛車牌號碼Ｈ五─一五一一號之自用小客車，致該二部汽
    車車體受損。乙○○亦因此受傷，經送臺中市澄清醫院中港分院急救，因其口中
    有酒氣，該醫院抽取其血液檢驗後，血液中酒精濃度達二０八點四一ｍｇ／ｄｌ
    。後承辦警員趕至該醫院，經以平躺方式命乙○○作酒精呼氣測試，其呼氣酒精
    濃度亦達每公升零點六八毫克。
二、案經內政部警政署國道公路警察局第三警察隊報請臺灣臺中地方法院檢察署檢察
    官偵查後聲請簡易判決處刑。
    理  由
一、訊據上訴人即被告乙○○固自承有於右揭時地發生車禍，並於駕駛該車輛前飲用
    維士比飲料之事實，惟矢口否認有危險駕駛之行為，辯稱：伊當時並沒有喝醉，
    會發生車禍與伊維士比無關，是因疲勞駕駛，又開過原本要下之豐原交流道，才
    會超速又變換車道因而肇事，且伊應該不會有那麼高的酒精濃度云云。惟查：證
    人陳科宏警員於九十一年五月六日本院審理時具結證稱：「（九十年十一月二十
    一日上午十時三十分許到現場處理之情形？）當天我到現場時，被告已經送醫院
    ，我後來到澄清醫院急診室去找被告，發現被告有酒味，就要求醫院要將被告血
    液送酒精濃度檢驗，澄清醫院說已將被告乙○○之血液送去做酒精濃度測試。後
    來我們有做酒精呼氣測試，因被告是躺著，所以呼氣量不夠，未達到一公升的標
    準，所以我們是以抽測的方式，會比實際的酒精濃度來的低，所以呼氣酒精濃度
    測試值與血液酒精濃度測試值會有出入。被告在醫院照Ｘ光時有嘔吐，精神狀態
    注意力不集中等情狀。」等語。又被告肇事後為警員陳科宏趕到臺中市澄清醫院
    中港分院處理時，以平躺方式所測得呼氣含酒精濃度達每公升零點六八毫克之事
    實，有酒精濃度測試單一紙附卷可證。另被告因口中有酒氣，經臺中市澄清醫院
    中港分院抽取其血液檢驗後，血液中酒精濃度亦高達二０八點四一ｍｇ／ｄｌ等
    情，有該醫院檢驗科檢驗報告、內政部警政署國道公路警察局第三警察隊九十一
    年四月二十四日公警國三刑字第０九一００００六０二０號函各一紙存卷可稽，
    證人陳科宏警員之證詞與該二份檢驗報告互符一致，足可採信。又按服用酒類不
    能安全駕駛動力交通工具之認定，參考德國、美國之認定標準，對於酒精濃度呼
    氣已達每公升零點五五毫克或血液濃度達百分之零點一一以上，肇事率為一般正
    常人之十倍，應認為已達不能安全駕駛之標準（法務部八十八年五月十八日八八
    年度法檢字第一六六九號函參照）。又依血中酒精濃度得判定酒精對於人體影響
    之程度，當血中酒精濃度於呼氣濃度值達每公升零點二五亳克時，將造成飲酒者
    輕度協調功能降低；而當呼氣濃度值達每公升零點二五至零點四０亳克時，肇事
    率為平常之二至六倍，當呼氣濃度值達每公升零點四０至零點五０亳克時，肇事
    率為平常之六至七倍，當呼氣濃度值達每公升零點五０至零點五五時，肇事率為
    平常之七至十倍（參照行政院國軍退除役官兵輔導委員會臺北榮民總醫院八十八
    年八月五日（八八）北總內字第二六八六八號函及中央警察大學交通學系暨交通
    管理研究所蔡中志教援之研究報告，酒精濃度與肇事率之關係一文，台灣高等法
    院檢察署八十八年十一月編印「不能安全駕駛」認定標準之相關論文資料第四十
    九頁），綜上可知，被告因服用酒類已達不能安全駕駛動力交通工具之程度甚明
    。再參酌其於酒後駕駛期間，確有發生車禍之行為，亦據證人丙○○、甲○○於
    警訊時證述明確，並有內政部警政署國道公路警察局道路交通事故調查報告表、
    舉發違反道路交通管理事件通知單各一份及肇事現場照片十五幀等附卷可證，本
    案事證明確，被告上開辯詞，要係卸責之詞，不足採信，其右揭犯行洵堪認定。
二、核被告於飲酒後呼氣酒精濃度高達每公升零點六八毫克之酒醉狀態下，已達不能
    安全駕駛動力交通工具之程度，仍貿然駕車危險行駛之行為，係犯刑法第一百八
    十五條之三服用酒類致不能安全駕駛動力交通工具而駕駛罪。本案經本院審理結
    果，認原審依刑事訴訟法第四百四十九條第一項前段、第四百五十四條第二項，
    刑法第一百八十五條之三、第四十一條第一項前段、罰金罰鍰提高標準條例第二
    條，判決被告有期徒刑貳月，如易科罰金，以三百元折算一日等情，其認事用法
    及量刑均無不當，上訴意旨略以：伊並無喝酒，伊喝的維士比飲料並未達不能駕
    駛程度云云，為無理由，應予駁回。被告未曾受有期徒刑以上刑之宣告等事實，
    有臺灣高等法院被告全國前案紀錄表、臺灣臺中地方法院檢察署刑案資料查註紀
    錄表各一份在卷可按，被告為初犯，且已與被害人達成和解，有和解書二份存卷
    可憑，其經此教訓，當知警惕而無再犯之虞，本院綜核各情，所宣告之刑，認以
    暫不執行為適當，併予宣告緩刑二年，以啟自新。
據上論斷，應依刑事訴訟法第四百五十五條之一第一項、第三項、第三百六十八條，
刑法第七十四條第一款，判決如主文。
本案經檢察官洪淑姿到庭執行職務
中      華      民      國      九十一      年      五    月    二十    日
                          臺灣臺中地方法院刑事第四庭
                              審判長法  官  王  國  棟
                                    法  官  賴  妙  雲
                                    法  官  楊  真  明
右正本證明與原本無異。
本件不得上訴。
                                    書記官
中      華      民      國      九十一      年      五    月    二十    日
附錄本判決論罪科刑法條：
中華民國刑法第一百八十五條之三：
  服用毒品、麻醉藥品、酒類或其他相類之物，不能安全駕駛動力交通工具而駕駛
  者，處一年以下有期徒刑、拘役或三萬元以下罰金。
